【裁判字號】    98,交聲,4500
【裁判日期】    981208
【裁判案由】    聲明異議
【裁判全文】
臺灣臺中地方法院交通事件裁定        98年度交聲字第4500號
原處分機關  交通部公路總局臺中區監理所
異  議  人
即受處分人  甲○○
上列受處分人因違反道路交通管理處罰條例案件，對於交通部公
路總局臺中區監理所中華民國98年11月2 日所為之處分（原處分
案號：中監違字第裁60-HD0000000號），聲明異議，本院裁定如
下：
    主  文
異議駁回。
    理  由
一、原處分機關處分意旨略以：異議人即受處分人甲○○於民國
    98年9 月19日16時15分許，駕駛車牌號碼X3-8073 號自用小
    客車，行經臺中縣沙路鎮○○路段（往沙鹿）時，因「限速
    60公里，經雷達測速時速73公里，超速13公里」之違規，經
    臺中縣警察局交通隊員警依違反道路交通管理處罰條例第40
    條規定逕行舉發。嗣受處分人提出申訴，原舉發機關函覆認
    為違規屬實，原處分機關遂於98年11月2 日以中監違字第裁
    60-HD0000000號裁決書，裁處罰鍰新臺幣（下同）1,600 元
    ，並記違規點數1 點，依法所為之裁處並無不合等語。
二、聲明異議意旨略以：本件違規案原處分機關不能明確指出違
    規地點，僅以三民路段為行政處分處所，即遽為裁處，核其
    處分顯有爭議，於法亦有不符，為此聲明異議，請求撤銷原
    處分云云。
三、按汽車駕駛人，行車速度超過規定之最高時速，或低於規定
    之最低時速者，處1,200 元以上2,400 元以下罰鍰；行車速
    度應依標誌或標線之規定；汽車駕駛人有第40條情形者，除
    依原條款處罰鍰外，並予記違規點數1 點，道路交通管理處
    罰條例第40條第1 項、第63條第1 項第1 款及道路交通安全
    規則第93條第1 項與違反道路交通管理事件統一裁罰標準表
    分別定有明文。又按汽車駕駛人之行為，有其他違規行為經
    以科學儀器取得證據資料之情形，當場不能或不宜攔截製單
    舉發者，得對汽車所有人逕行舉發處罰，道路交通管理處罰
    條例第7 條之2 第1 項及違反道路交通管理事件統一裁罰標
    準表亦定有明文。
四、經查：(一)本件受處分人甲○○駕駛車牌號碼X3-8073 號自用
    小客車，於上揭時、地，因有「限速60公里，經雷達測速時
    速73公里，超速13公里」之違規情形，經臺中縣警察局交通
    隊警員以受處分人有違反道路交通管理處罰條例第40條之規
    定，以臺中縣警察局中縣警交相字第HD0000000 號舉發違反
    道路交通管理事件通知單逕行舉發，嗣受處分人於期限內申
    訴，經原處分機關依法裁處罰鍰1,600 元，並記違規點數1
    點等情，有原舉發機關之上開通知單、原處分機關之違反道
    路交通管理事件裁決書各1 份及採證照片1 張在卷可稽，顯
    見受處分人確有上開違規之情事無訛。(二)受處分人辯稱原處
    分機關不能明確指出違規地點究為臺中縣沙鹿鎮○○路何處
    ，處分程序顯有錯誤云云，然原裁決書舉發地點之記載，僅
    係供表示其違規處所之用，本件既有舉發照片存卷可查，則
    舉發地點附近門牌號碼記載是否精確，於受處分人違規之事
    實毫無影響，是其此部分辯解並無足採。況依臺中縣警察局
    98 年10 月22日中縣警交字第0980016731號函所示，經審酌
    舉發採證照片並以判斷表驗證，違規地點在臺中縣沙鹿鎮○
    ○路段（該地點右後方為翔泰汽車保養維修中心），是以原
    舉發單位所填掣舉發違反道路交通管理事件通知單上記載違
    規地點係「沙鹿鎮○○路段（往沙鹿）」，尚稱明確，是受
    處分人上開所辯，自屬無據。
五、綜上所述，受處分人確有於前揭時、地，駕駛上開自用小客
    車行車速度超過規定之最高時速未滿20公里之違規行為，已
    甚明確。從而，原處分機關依道路交通管理處罰條例第40條
    、第63條第1 項第1 款之規定，裁處受處分人罰鍰1,600 元
    ，並記違規點數1 點，核無違誤。本件異議為無理由，應予
    裁定駁回。
六、據上論斷，應依道路交通管理處罰條例第87條第2 項，道路
    交通案件處理辦法第19條，裁定如主文。
中    華    民    國    98    年    12    月    8     日
                  交通法庭      法  官  陳玉聰
以上正本證明與原本無異。
如不服本裁定，應於送達後5 日內，向本院提出抗告狀。
                                書記官  王崑煜
中    華    民    國    98    年    12    月    8    日


司法院資訊處製作；財團法人民間司法改革基金會備份。
